【裁判字號】    95,交抗,684
【裁判日期】    950831
【裁判案由】    違反道路交通管理處罰條例
【裁判全文】
臺灣高等法院交通事件裁定             95年度交抗字第684號
抗  告  人
即受處分人  甲○○
上列抗告人因違反道路交通管理處罰條例案件，不服臺灣臺北法
院，中華民國95年7月31日所為裁定（95年交聲字第312號），提
起抗告，本院裁定如下：
    主  文
抗告駁回。
    理  由
一、原裁定意旨略以：台北市○○○路○段25巷路邊停車位係台
    北市停車管理處依上開停車場法規定所劃設，該處（同路段
    巷5號前）並劃設禁止停車之黃色網線，目的係保留作為停
    車格位之間隔、緩衝空間或留設人行出入通道時，用以區分
    非停車格位區，避免車輛停放等情。又上開自用小客車停放
    而經查獲之處所為台北市停車管理處所劃設之路邊停車位，
    已如前述，受處分人於前揭時間，將上開自用小客車停放在
    停車位間之禁止停車黃色網線內之違規事實，有採證照片附
    卷可稽，而該處所劃設之黃色網線，線條、顏色均清晰可見
    ，顯見受處分人未依規定在黃色網線內違規停車之事實明確
    ，因而駁回異議。
二、抗告意旨略以：
（一）依道路交通標誌、標線、號誌設置規則第173條之規定：
      網狀線，用以告示車輛駕駛人禁止在設置本標線之「交岔
      路口」內臨時停車，防止交通阻塞。需要劃設於「接近鐵
      路平交道」或因常受交通管制或其他原因而亦發生臨時停
      車之「交岔路口」，故「網狀線」之劃設，依法當然有其
      劃設區○○○○○路口」，接近鐵路平交道交岔路口」之
      限制。
（二）道路交通安全規則第l12條第1項第4款規定：設有禁止停
      車標誌、標線之處所不得停車。本件原虐分單位認定遑規
      之地點，即非依法得劃設「網狀線」之區域，且該區域亦
      無任何「禁止停車標誌」或「標線」（即實體黃線或紅線
      ），更無第ll2條其他各款所列不得停車之違規事實。
（三）本件台北市停管處既未塗銷原劃設之停車格位，亦未於該
      處設立禁止停車標誌，或劃設禁止停車之實體黃線或紅線
      ，原審以違反規定劃設之「網狀線」認定抗告人有違規之
      事實，其認事用法，顯然有違法律規定，爰請求撤銷原裁
      定云云。
三、本件抗告人即受處分人甲○○就其分別於民國95年2月11日
    下午4時40分許、同年月16日下午7時30分許，均在台北市○
    ○○路○段25巷路邊停車位將2E-3010號自用小客車停放在該
    路段5號前之事實固不爭執，惟矢口否認有何違反道路交通
    管理處罰條例之行為云云；惟查：
（一）按汽車停車時，在停車場內或路邊准停車處所停車時，應
      依規定停放，不得紊亂；且應依停車時間、位置、方式及
      車種之規定，道路交通安全規則第112條第1項第14、16款
      分別定有明文。次按汽車駕駛人停車時，停車時間、位置
      、方式、車種不依規定者者，處新台幣（下同）600元以
      上1200元以下罰鍰，道路交通管理處罰條例第56條第1項
      第9款亦有明文。
（二）按依停車場法第12條規定：「地方主管機關為因應停車之
      需要，得視道路交通狀況，設置路邊停車場，並得向使用
      者收取停車費。依前項設置之路邊停車場，應隨路外停車
      場之增設或道路交通之密集狀況予以檢討廢止或在交通尖
      峰時段限制停車，以維道路原有之功能」，是以地方主管
      機關是否設置路邊停車場，抑或為如何之設置，係屬地方
      主管機關之行政權限，地方主管機關自得依其裁量於道路
      邊設置路邊停車場或變更、廢止路邊停車場之設置。故台
      北市○○○路○段25巷停車場（下稱系爭路段）之黃色交
      叉線係地方主管機關設置路邊停車場時，為預留停車格為
      之間隔、緩衝空間或留設人形出入通道，用以區分非停車
      格位區，避免車輛停放，故該停車格之黃色交叉線確係臺
      北市政府停車管理處設置、調整路邊停車場作業所致，為
      該路邊停車場標線之一部分，並非私人擅自劃設，且亦非
      依道路交通標誌、標線、號誌設置規則繪製之禁止標誌，
      此有臺北市政府停車管理處95年6月23日北市停一字第095
      33434300號書函在卷可參（見原審卷第44頁），及台北市
      停車管理處95年6月23日北市停一字第09533434300號函及
      公務電話紀錄附卷可稽（見原審卷第47頁），抗告意旨稱
      該黃色交叉線之繪製違反道路交通標誌、標線、號誌設置
      規則第173條之規定，顯有誤會。
（三）依前揭道路交通管理處罰條例第56條第1項第9款、道路交
      通安全規則第112條第1項第14款規定可知，倘汽車停放於
      停車場內或路邊准停車處所停車時，其停放之位置應依照
      規定為之，而主管機關並應將可停放及不可停放之位置予
      以標示規定，汽車駕駛人即應遵照其規定於得停放之位置
      停車。而系爭路段之停車位係台北市停車管理處依上開停
      車場法規定所劃設，該處（同路段巷5號前）並劃設禁止
      停車之黃色網線，目的係保留作為停車格位之間隔、緩衝
      空間或留設人行出入通道時，用以區分非停車格位區，避
      免車輛停放等情，已如上述，且明顯可知係路邊停車位間
      禁止停車之間格，則汽車停放於該處路邊停車場時，即應
      依照規定為之，否則即有停車位置不依規定之違規行為。
      又上開自用小客車停放而經查獲之處所為台北市停車管理
      處所劃設之路邊停車位，已如前述，受處分人於前揭時間
      ，將上開自用小客車停放在停車位間之禁止停車黃色交叉
      線內之違規事實，有採證照片附卷可稽，而該處所劃設之
      黃色網線，線條、顏色均清晰可見，抗告人辯稱：台北市
      停管處既未塗銷原劃設之停車格位，顯不足採；又抗告人
      雖辯以：該處未設立禁止停車標誌，或劃設禁止停車之實
      體黃線或紅線云云，然汽車停車時，在停車場內或路邊准
      停車處所停車時，應依規定停放，不得紊亂，已為道路交
      通安全規則第112條第14款所明定，台北市停車管理處既
      已在該處劃設黃色交叉線，即明顯可知該處係路邊停車位
      間禁止停車之間格，則抗告人當知該處係禁止停車，且於
      該路段應依繪製之停車格位停車，若未依該等劃設之停車
      格位停車，將影響該停車場內之車輛進出、迴轉或造成不
      便，是縱該停車場內並無劃設任何紅、黃線或其他禁止停
      車之標誌，為保障其他駕駛及路人之安全及權益，駕駛人
      仍應將其車輛停放在停車場劃設之停車格位內，否則於路
      邊停車場內又何焉劃設汽車停車格位與禁止停車之標線，
      抗告人以此置辯，顯不足採。
（四）綜上所述，顯見抗告人未依規定在黃色網線內違規停車之
      事實明確，是抗告人以上述辯詞指摘原處分不當，顯無理
      由，不足採信。
四、原審因之認抗告人確有不依規定停車之違規事實，原處分機
    關依前揭規定就抗告人之2次違規之行為各裁處抗告人罰緩
    600元（共1200元），於法核無違誤，而駁回抗告人異議之
    聲請，經核並無不合。抗告人仍執前詞提起抗告，為無理由
    ，應予駁回。
據上論結，應依道路交通案件處理辦法第26條，刑事訴訟法第
412條，裁定如主文。
中    華    民    國    95    年    8     月    31    日
                  刑事第三庭審判長法  官  許國宏
                                  法  官  楊貴志
                                  法  官  林銓正
以上正本證明與原本無異。
不得再抗告。
                                  書記官  陳玲憶
中    華    民    國    95    年    8     月    31    日


司法院資訊處製作；財團法人民間司法改革基金會備份。
